臺灣臺北地方法院民事裁定　　　　　　　　　　　　　　九十三年度簡抗字第一號
　　抗　告　人　新麗登金屬工業股份有限公司
　　法定代理人　張榮達
　　相　對　人　台灣歐力士公司
　　法定代理人　柿本良
抗告人因與相對人間請求給付租金等事件，抗告人對於中華民國九十二年十一月七日
本院台北簡易庭九十二年度北簡字第六二七八號裁定提起抗告，本院裁定如下：
    主  文
抗告駁回。
抗告程序費用由抗告人負擔。
    理      由
一、抗告意旨略以：送達應以送達於當事人本人始生效力，查抗告人第一審訴訟代理
    人張峰榮其
    ，又抗告人自民國九十二年三月底即已遷離「台北市○○○路○段一六九號八樓
    之二」，其後亦未繳交管理費，當無雇用該大樓管理員代收信函可言，該大樓管
    理員於九十二年九月三日始聯絡抗告人收取台灣台北地方法院台北簡易庭九十二
    年度北簡字第六二七八號簡易判決（下稱第一審判決），抗告人遲至九十二年九
    月三十日始接獲該判決，是抗告人之上訴並未逾期云云。
二、按當事人提起第二審上訴，應於第一審判決正本送達後二十日之不變期間內為之
    ，民事訴訟法第四百四十條定有明文。次按訴訟代理人有受送達之權限者，送達
    應向該代理人為之；又送達於住居所、事務所或營業所，不獲會晤應受送達人者
    ，得將文書付與有辨別事理能力之同居人或受僱人，修正前民事訴訟法第一百三
    十二條、第一百三十七條第一項分別定有明文。又按受公寓大廈管理委員會僱用
    之管理員，其所服勞務包括為公寓大廈住戶接收文件者，性質上應屬全體住戶之
    受僱人，即與同法第一百三十七條第一項規定之受僱人相當。郵政機關之郵差送
    達文書於住居所、事務所或營業所，不獲會晤應受送達人，而將文書付與上開公
    寓大廈管理員者，為合法送達，至該管理員何時將文書轉交應受送達人，對已生
    之合法送達效力不受影響（最高法院九十年度臺抗字第八六號判決參照）。
三、抗告人雖辯稱：抗告人已於九十二年三月底遷離「台北市○○○路○段一六九號
    八樓之二」，抗告人第一審訴訟代理人張峰榮
    壢市○○○街一一七號三樓之二」，惟第一審判決正本係寄至「台北市○○○路
    ○段一六九號八樓之二」，由該址管理員代收，管理員迄九十二年九月三日始聯
    絡取件，抗告人遲於九十二年九月三十日始收受判決正本，則抗告人之上訴未逾
    期云云。惟查：抗告人於第一審訴訟程序中陳報訴訟代理人張峰榮之住址為「台
    北市○○○路○段一六九號八樓之二」，有民事委任書在卷足憑（見原審卷第十
    九頁），原法院因而將第一審判決送達至抗告人第一審訴訟代理人張峰榮前揭處
    所，並於九十二年八月十九日經該處所之管理員收受，此有卷附送達證書足憑（
    見原審卷第八六頁），參諸前揭規定及說明，自生合法送達之效力；抗告人雖辯
    稱第一審訴訟代理人並未雇請該處所之管理員代為收受法院判決，惟查抗告人已
    自承第一審判決係經該處所管理員聯絡取件，如抗告人第一審訴訟代理人未委請
    該處所管理員代為收受函件，何以該處所管理員會聯絡其取件，是抗告人所辯，
    顯無足取。本件第一審判決既已於九十二年八月十九日送至有為抗告人收受判決
    權限之第一審訴訟代理人張峰榮處所，並由該訴訟代理人之受僱人收受，則該判
    決自九十二年八月十九日已發生合法送達之效力，是抗告人之上訴期間至九十二
    年九月八日（該日非國定例假日）即已屆滿，抗告人遲至同年十月十三日始提出
    上訴書狀到院，核已逾上開不變期間，其上訴即非合法，應予駁回。原法院裁定
    駁回抗告人之上訴，並無違誤，抗告人據以爭執，顯非有據，應予駁回。
三、據上論結，本件抗告為無理由，依民事訴訟法第四百三十六條之一第三項、第四
    百九十二條第一項、第九十五條、第七十八條，裁定如主文。
中　　　華　　　民　　　國　　九十三　　年　　　一　　　月　　十五  　　日
                    民事第二庭        審判長法  官    丁蓓蓓
                                            法  官    洪純莉
                                            法  官    李家慧
右正本係照原本作成
本件不得再抗告。
中　　　華　　　民　　　國　　九十三　　年　　　一　　　月　　十五  　　日
                                            書記官    劉芳菊
